ko: 호환 가능한 메이크업: 블러시; 아이섀도우; 립스틱; 가루; 기타
nb: Kompatibel sminke: Rouge; Øyenskygge; Leppestift; Pulver; Annet
tr: Uyumlu makyaj ürünleri: Allık; Göz farı; Ruj; Pudra; Diğer
en: Compatible makeup: Blush; Eyeshadow; Lipstick; Powder; Other
zh-CN: 适用化妆用品: 腮红; 眼影; 口红; 粉末; 其他
fr: Maquillage compatible: Blush; Fard à paupières; Rouge à lèvres; Poudré; Autre
bg-BG: Съвместим грим: Руж; Сенки за очи; Червило; Пудра; Други
pl: Pasujący makijaż: Róż; Cień do powiek; Szminka; Proszek; Inne
sk-SK: Kompatibilný make-up: Blush; Očné tiene; Rúž; Prášok; Iné
cs: Vhodný make-up: Tvářenka; Oční stíny; Rtěnka; Prášek; Jiné
vi: Trang điểm tương thích: Phấn má; Phấn mắt; Son; Bột; Khác
ru: Совместимые средства для макияжа: Румяна; Тени для век; Помада; Пудра; Другое
zh-TW: 相容彩妝: 腮紅; 眼影; 口紅; 粉末; 其他
fi: Yhteensopiva meikki: Poskipuna; Luomiväri; Huulipuna; Jauhe; Muu
ja: 使用可能なメイクアップ用品: ブラッシュ; アイシャドウ; リップスティック; パウダー; その他
pt-PT: Maquilhagem compatível: Blush; Sombra de olhos; Batom; Pó; Outro
nl: Compatibele make-up: Blush; Oogschaduw; Lipstick; Poeder; Andere
th: เครื่องสำอางที่เข้ากันได้: บลัชออน; อายแชโดว์; ลิปสติก; แบบผง; อื่นๆ
de: Kompatibles Make-up: Rouge; Lidschatten; Lippenstift; Puder; Sonstiges
el: Συμβατό μακιγιάζ: Ρουζ; Σκιά ματιών; Κραγιόν; Σκόνη; Άλλο
lt-LT: Suderinamas makiažas: Skaistalai; Akių šešėliai; Lūpų dažai; Pudra; Kita
es: Maquillaje compatible: Rubor; Sombra de ojos; Lápiz labial; Polvo; Otros
ro-RO: Machiaj compatibil: Fard de obraz; Fard de pleoape; Ruj; Pudră; Altele
hu: Kompatibilis smink: Pirosító; Szemhéjfesték; Ajakrúzs; Púder; Egyéb
sl-SI: Združljiva ličila: Rdečilo; Senčilo za oči; Šminka; Prašek; Drugo
hr-HR: Kompatibilna šminka: Rumenilo; Sjenilo za oči; Ruž; Puder; Ostalo
pt-BR: Maquiagem compatível: Blush; Sombra; Batom; Pó; Outro
it: Trucco compatibile: Blush; Ombretto; Rossetto; Polvere; Altro
da: Kompatibel makeup: Blush; Øjenskygge; Læbestift; Pulver; Andet
sv: Kompatibelt smink: Rodna; Ögonskugga; Läppstift; Pulver; Övrigt